臺灣士林地方法院民事裁定
111年度消債清字第69號
債  務  人  李亭誼（原名：李靚蘭）
代  理  人  楊雅鈞律師(法扶律師)
上列債務人聲請清算事件，本院裁定如下：
    主  文
債務人李亭誼（原名：李靚蘭）自中華民國一百一十一年十月十
八日十七時起開始清算程序。
命司法事務官進行本件清算程序。
    理  由
一、按債務人不能清償債務或有不能清償之虞者，於法院裁定開
    始更生程序或許可和解或宣告破產前，得依消債條例所定清
    算程序，向法院聲請清算，此觀消費者債務清理條例（下稱
    消債條例）第3條、第80條規定自明。又法院開始清算程序
    之裁定，應載明其年、月、日、時，並即時發生效力；法院
    裁定開始更生或清算程序後，得命司法事務官進行更生或清
    算程序；必要時得選任律師、會計師或其他適當之自然人或
    法人一人為監督人或管理人，消債條例第83條第1項、第16
    條第1項亦各有明文。
二、聲請意旨略以：伊有不能清償債務情事，前已向法院聲請與
    最大債權金融機構調解，惟調解不成立。又伊未經法院裁定
    開始更生程序或許可和解或宣告破產，爰依法聲請清算等語
    。
三、經查，債務人所主張之上開事實，有民國109、110年度綜合
    所得稅各類所得資料清單及全國財產稅總歸戶財產查詢清單
    【見本院111年度司消債調字第133號卷（下稱消債調卷）第
    3、19頁，本院卷第68頁】、財團法人金融聯合徵信中心當
    事人綜合信用報告之前置協商專用債權人清冊（見消債調卷
    第4至15頁）、勞工保險被保險人投保資料表（見消債調卷
    第20至21頁）、調解不成立證明書（見本院卷第12頁）、集
    保戶往來參加人明細資料表（見本院卷第14頁）、保管帳戶
    客戶餘額表（見本院卷第15頁）、客戶存券異動明細表（見
    本院卷第16頁）、投資人於各專戶無資料明細表（見本院卷
    第17頁）、投資人於清算交割銀行未開戶明細表（見本院卷
    第18頁）、中華民國人壽保險商業同業公會保險業通報作業
    資訊系統資料查詢結果表（見本院卷第20頁）、銀行帳戶交
    易明細及存摺明細（見本院卷第34至66、147至149頁）、債
    務人全戶戶籍謄本（見本院卷第139頁）可稽，堪信為真實
    。參酌債務人現年54歲（見本院卷第139頁），目前並無正
    職，每月平均收入約新臺幣（下同）3,995元（見本院卷第1
    35頁）。至債務人名下固尚有欣煜科技股份有限公司（下稱
    欣煜公司）股票、87年8月出廠之輕型機車1輛（下稱系爭機
    車）及坐落桃園市中壢區土地（下稱系爭土地）1筆（見本
    院卷134頁），惟欣煜公司業於100年8月間經廢止（見本院
    卷第143頁），系爭機車已出廠23年（見本院卷第144頁），
    系爭土地之現值亦不足1元（見消債調卷第22頁、本院卷第1
    45頁），而依其債權人陳報債務人之債務總額已達124萬492
    元（計算式：21萬3,864元＋17萬2,294元＋7萬7,957元＋21萬9
    ,180元＋46萬9,538元＋8萬7,659元＝124萬492元，見消債調卷
    第38、41、44、46、54頁）觀之，足認債務人之財產、勞力
    、信用確不能清償全部債務。此外，復查無消債條例第6條
    第3項、第8條或第82條第2項所定駁回清算聲請之事由，是
    債務人聲請清算，應屬有據。爰依首揭規定，裁定開始本件
    清算程序，並命司法事務官進行本件清算程序。
四、爰裁定如主文。
中　　華　　民　　國　　111 　年　　10　　月　　18　　日
                  民事第一庭  法  官  黃筠雅
以上正本係照原本作成。
本件裁定不得抗告。
中　　華　　民　　國　　111 　年　　10　　月　　21　　日
                              書記官  陳芝箖